# 有限合伙企业是否纳入合并报表

提问人：sjdemb 时间：2023-03-03 09:41:41
请问版主，我集团出资作为LP设立一支基金，全资基金管理公司作为GP，请问集团在合并层面是否需要将该基金（有限合伙）纳入合并，还是只作为一项金融资产投资。

回答人：chenyiwei
对有限合伙企业的控制权，不能仅仅因为“本企业的全资子公司作为GP”而认定具有控制权。一般建议考虑以下因素：
1 、该合伙企业的设立目的，其投资对象是否一开始就已经锁定；投资对象所处行业是否与本企业存在业务方面的关联或协同效应；
2 、本企业（连同子公司）持有该合伙企业的权益份额及比例是否重大；
3 、合伙企业的收益分配和亏损分担机制，关注是否存在分层（是否存在优先/劣后），测算本企业连同子公司在其中所享有的可变回报的量级和可变性；
4 、该合伙企业的投资决策机制，特别是投资决策委员会的构成和表决机制（在投资对象并非事先确定的情况下）。
5 、本企业是否控制该合伙企业的投资退出渠道，例如合伙企业投资退出时本企业有无收购义务或者优先收购权。

提问人：sjdemb 时间：2023-03-07 12:07:51
版主好，上述 5 项的具体情况为： 1 、投资对象已锁定，该基金为专项基金，与本企业无关联和协同效应； 2 、集团连同子公司持有份额近90%； 3 、无优先和劣后安排； 4 、完全由集团和子公司的人担任投委并表决； 5 、完全控制投资退出渠道。
我们有同类型的其他公司建议直接将其作为母公司和子公司的交易性金融资产核算，不并入集团报表体系。

回答人：chenyiwei
这种情况是典型的具有控制，应当并表。